臺灣高等法院高雄分院刑事裁定　　　　　96年度聲再字第62號
聲請人即
受判決人　　甲○○
上列聲請人因違反毒品危害防制條例案件，對於本院95年度重上
更(三)字第72號中華民國96年3 月8 日確定判決（起訴案號：臺灣
屏東地方法院檢察署88年度偵字第7776號），聲請再審，本院裁
定如下：
    主  文
再審之聲請駁回。
    理  由
一、聲請再審意旨略以：(一)證人陳文川、林信福於第一、二審審
    理時均未到庭，現已有證人林信福願意到庭作證；且民國（
    下同）88年1 月間至同年10月間，聲請人在台北升盈公司任
    職，不在屏東，不可能販賣毒品予人，此有新證人即該公司
    職員洪易德可證。本件該2 位證人均係審理時已存在而為法
    院及當事人無法知悉傳喚作證之新證據。(二)本件確定判決以
    92年9 月1 日前，證人林信福、陳文川、陳信宏之警詢及偵
    查陳述認定聲請人販賣毒品，惟該等陳述，依刑事訴訟法第
    159 條之1 第2 項、第159 條之2 、第159 條之3 規定實無
    證據能力，原確定判決亦有違誤等語。
二、按因發見確實之新證據，足認受有罪判決之人應受無罪之判
    決者，得聲請再審，固為刑事訴訟法第420 條第1 項第6 款
    所明定。惟該款所謂「發現確實之新證據」，係指該證據於
    事實審法院判決前業已存在，為法院及當事人所不知，不及
    調查斟酌，至其後始行發現，且就證據本身形式觀察，固不
    以絕對不須經過調查程序為條件，但必須顯然可認為足以動
    搖原有罪確定判決，而為受判決人無罪、免訴、免刑或輕於
    原判決所認罪名之判決者為限。即聲請人提出之「新證據」
    本身從形式上加以觀察，可認為確實具有足以動搖原確定判
    決，而具備對受判決人為更有利判決之「確實性（顯著性）
    」，且該證據係在事實審法院於判決前已存在，因未經發見
    ，不及調查斟酌，或審判時未經注意，至其後始行發見而具
    備「新規性（嶄新性）」之特質，亦即兼備上開學理上所謂
    「確實性（顯著性）」與「新規性（嶄新性）」者，始得據
    為聲請再審新證據之特性，而有聲請再審之原因，最高法院
    著有28年抗字第8 號、49年臺抗字第72號、50年臺抗字第10
    4 號等判例及93年度台抗字第98號裁定可參照。
三、本件聲請人主張之證人林信福雖於第一審及本院更一審審理
    時均曾予以傳喚，且經拘提無著一節，有拘票附於及該等案
    卷內可稽（見第一審卷第44至47頁、本院更一卷第101 至10
    4 頁），迄至本院更二、更三審時，聲請人及其辯護人均未
    再聲請傳喚證人林信福到庭作證等情，業經本院調取本院95
    年度重上更(三)字第72號全卷核閱無訛。足見該項證據顯非事
    實審判決前已存在而為法院及當事人所不知之證據，已難認
    係屬上開「新證據」。又被告於檢察官偵查時已供述：伊於
    88年8 、9 月間至升盈公司工作等語（見88年度偵字第7776
    號卷第36頁），顯亦非法院及當事人所不知之「新證據」。
    且聲請人若真在升盈公司工作，對於同地工作之證人洪易德
    焉有不知之理？聲請人於歷次事實審中，焉有均未請求調查
    之理？是證人洪易德是否曾與聲請人勾串？證言是否屬實？
    是自該項證據形式上觀察，顯非經相當之調查審理不能證明
    其真偽，並非顯然可認為足以動搖原有罪確定判決，而為受
    判決人無罪、免訴、免刑或輕於原判決所認罪名之判決，故
    亦非新證據甚明。至證人林信福等人之警詢、檢察官偵查時
    之陳述是否具有證據能力，乃屬法律適用問題，尚非適法之
    再審理由。
  (四)綜上所述，聲請人所舉聲請再審之理由，核與上開法條規定
    不符，本件再審之聲請，為無理由，應予駁回。
四、據上論結，應依刑事訴訟法第434 條第1 項裁定如主文。
中　　華　　民　　國　　96　　年　　8　　月　　 1　　日
                  刑事第四庭    審判長法官　蕭權閔
                                      法官　陳吉雄
                                      法官　林水城
以上正本證明與原本無異。
如不服本裁定應於送達後5 日內向本院提出抗告狀。
中　　華　　民　　國　　96　　年　　8　　月　　 1　　日
　　　　　　　　　　　　　　　　　　書記官　劉博文
